【裁判字號】    91,訴,2859
【裁判日期】    920130
【裁判案由】    毒品危害防制條例
【裁判全文】
臺灣高雄地方法院刑事判決                        九十一年度訴字第二八五九號
    公  訴  人  臺灣高雄地方法院檢察署檢察官
    被      告  甲○○  男  三.
右列被告因毒品危害防制條例案件，經檢察官提起公訴（九十年度毒偵字第二三五三
號），本院判決如左：
    主  文
甲○○連續施用第一級毒品，累犯，處有期徒刑拾月；又連續施用第二級毒品，累犯
，處有期徒刑陸月。應執行有期徒刑壹年貳月。
扣案之第一級毒品海洛因拾陸包（合計淨重貳玖點陸零公克，包裝重陸點貳參公克）
、第二級毒品安非他命壹包（驗前毛重壹點陸公克，驗後毛重壹點伍公克）、大麻煙
草壹包（含種子拾伍顆，合計重壹點伍伍公克）均沒收銷燬之。注射針筒壹支、吸食
器壹組、香菸壹支、空夾鍊袋貳包均沒收。
    事  實
一、甲○○前因違反麻醉藥品管理條例案件，分別經判處有期徒刑五年六月及五月，
    應執行有期徒刑五年八月，入監執行後，經假釋，再經撤銷假釋，執行殘刑二年
    六月十五日，指揮書執行完畢日期為民國（下同）八十七年十月十七日；嗣再因
    違反麻醉藥品管理條例案件，經判處有期徒刑七月，自八十七年十月十八日接續
    執行，再經假釋後，復經撤銷假釋，應執行殘刑八月十四日，而於八十九年一月
    九日執行完畢。又因施用毒品案件，經依臺灣高雄地方法院八十七年度毒聲字第
    三二三六號裁定送觀察、勒戒後，再依臺灣高雄地方法院八十七年度毒聲字第三
    六六八號裁定送強制戒治，經停止強制戒治，交付保護管束，期滿後，經臺灣高
    雄地方法院檢察署檢察官於八十九年一月十日，以該署八十九年度戒毒偵字第二
    三號為不起訴處分確定。其後又再度因施用毒品案件，經依臺灣高雄地方法院八
    十九年度毒聲字四九三六號裁定令入強制戒治處所施以強制戒治，並經臺灣高雄
    地方法院檢察署檢察官提起公訴後，經臺灣高雄地方法院以八十九年度訴字第一
    六九七號判決判處有期徒刑十月及六月，應執行有期徒刑一年二月確定，仍不知
    悔改，因其綽號「敏仔」之朋友，於九十年五月十三日，因注射過量毒品之故，
    而在高雄市○○區○○路與五福路之扶輪公園內去世，甲○○在前往代為殮葬之
    際，因「敏仔」無親人代為處理後事之情形下，而取得在「敏仔」去世後，已無
    人所有之第一級毒品海洛因十六包（合計淨重二九點六０公克，包裝重六點二三
    公克）、第二級毒品安非他命一包（驗前毛重一點六公克，驗後毛重一點五公克
    ）、大麻煙草一包（一點二九公克，包裝重０點四一公克）、大麻種子十五顆（
    合計重０點二六公克，包裝重０點二八公克）、注射針筒一支、吸食器一組、空
    夾鍊袋二包、香菸一支等物，而持有之。並分別基於施用第一級毒品海洛因及施
    用第二級毒品安非他命之概括犯意，自九十年二月上旬某日起至同年五月十五日
    上午一時許，在高雄市鹽埕區○○○路二九三號二樓，連續以海洛因摻入香菸內
    及以針筒注射之方式，施用第一級毒品海洛因多次；並自同年二月上旬某日起至
    同年五月十五日上午二時許，在上址，連續以玻璃管燒烤吸食方式，施用第二級
    毒品安非他命多次，嗣於九十年五月十五日上午二時許，在上址為警查獲，並扣
    得第一級毒品海洛因十六包、第二級毒品安非他命一包、大麻煙草一包、大麻種
    子（起訴書誤載為罌粟花種子）十五顆、注射針筒一支、吸食器一組、空夾鍊袋
    二包、香菸一支。
二、案經高雄市政府警察局刑警大隊送請臺灣高雄地方法院檢察署檢察官偵查起訴。
    理  由
一、右揭事實，業據被告甲○○於警詢、偵查及本院審訊時坦承不諱，且被告於前開
    時、地為警查獲後，經採集其尿液，送請高雄市政府衛生局檢驗結果，呈現曾施
    用第一級毒品海洛因及第二級毒品安非他命之嗎啡及甲基安非他命陽性反應，此
    有保安警察大隊刑案移送專責組偵辦毒品危害防制條例嫌疑人尿液採證代碼表及
    高雄市政府衛生局九十年五月二十五日高衛試煙字第Ｘ—六三號煙毒尿液檢驗成
    績書各一份在卷可稽，又扣案之物品經分別送請法務部調查局及高雄醫學大學附
    設中和醫院鑑定結果，依序認係第一級毒品海洛因十六包（合計淨重二九點六０
    公克、包裝重六點二三公克）、大麻煙草（含種子）一點五五公克，此亦有法務
    部調查局編號000000000號、000000000號鑑定通知書二份及
    高雄醫學大學附設中和醫院九十年十二月十四日檢驗報告一份附卷可佐，足徵被
    告前開自白與事實相符。又被告前因施用毒品案件，經依本院八十七年度毒聲字
    第三二三六號裁定送觀察、勒戒後，再依本院八十七年度毒聲字第三六六八號裁
    定送強制戒治，經停止強制戒治，交付保護管束，期滿後，經臺灣高雄地方法院
    檢察署檢察官於八十九年一月十日，以八十九年度戒毒偵字第二三號為不起訴處
    分確定。復因施用毒品案件，再依本院八十九年度毒聲字四九三六號裁定令入強
    制戒治處所施以強制戒治，並經臺灣高雄地方法院檢察署檢察官提起公訴後，經
    本院以八十九年度訴字第一六九七號判決判處有期徒刑十月及六月，應執行有期
    徒刑一年二月等情，有臺灣高等法院被告全國前案紀錄表及臺灣高雄地方法院檢
    察署刑案資料查註紀錄表各一份在卷足憑，被告施用毒品之犯行，洵堪認定。
二、按毒品危害防治條例第二十條第一項、第二項之規定略以：犯第十條之罪者，檢
    察官應先將被告送勒戒處所觀察、勒戒；經觀察、勒戒後，有繼續施用毒品之傾
    向者，由檢察官聲請法院裁定令入戒治處所施以強制戒治。又同條例第二十三條
    規定略以：依第二十條第二項強制戒治期滿或交付保護管束期滿，應由檢察官為
    不起訴之處分；依前項規定為不起訴之處分後，五年內再犯第十條之罪者，不適
    用前項之規定（即應由檢察官偵查起訴）。本件被告前因施用毒品之犯行，經本
    院裁定送觀察勒戒處所觀察、勒戒後，因勒戒結果經認有繼續施用毒品之傾向，
    而再經本院裁定送強制戒治處所施以強制戒治，嗣因無繼續施用毒品之傾向，經
    裁定停止戒治並交付保護管束，期滿後，經臺灣高雄地方法院檢察署檢察官於八
    十九年一月十日，為不起訴處分確定後，其於五年內再犯毒品危害防制條例第十
    條第一項、第二項之罪，依前揭規定，應依毒品危害防制條例第十條第一項、第
    二項之規定論罪科刑。被告以一行為同時持有二種第二級毒品安非他命及大麻，
    係屬一行為觸犯數罪名之想像競合犯，應從一重之持有第二級毒品安非他命論處
    ，惟因其各該次施用毒品前之各該次持有第一級毒品海洛因及第二級毒品安非他
    命之行為，皆為其各該次施用第一級、第二級毒品之犯行所吸收，故均不另論罪
    。被告多次施用第一級、第二級毒品之行為，均時間緊接，且所犯構成要件相同
    ，皆顯係基於概括犯意為之，均為連續犯，應論以一罪，並均加重其刑。又被告
    前因違反麻醉藥品管理條例案件，分別經判處有期徒刑五年六月及五月，應執行
    有期徒刑五年八月，入監執行後，經假釋，再經撤銷假釋，執行殘刑二年六月十
    五日，指揮書執行完畢日期為八十七年十月十七日；嗣再因違反麻醉藥品管理條
    例案件，經判處有期徒刑七月，自八十七年十月十八日接續執行，經假釋後，再
    經撤銷假釋，應執行殘刑八月十四日，而於八十九年一月九日執行完畢，此有卷
    附上開臺灣高等法院被告全國前案紀錄表一份可憑，其受有期徒刑執行完畢後，
    五年以內再犯有期徒刑以上之本罪，為累犯，應依法加重其刑，並與前揭連續犯
    之加重事由遞加之。爰審酌被告已因施用毒品而經送觀察、勒戒及強制戒治，仍
    不知痛改前非，猶重蹈覆轍，施用毒品自殘其身，然姑念其犯罪後，坦承犯行，
    態度尚佳等一切情狀，分別量處如主文所示之刑，並定應執行之刑，以資懲儆。
    扣案之第一級毒品海洛因十六包（合計淨重二九點六０公克，包裝重六點二三公
    克）、第二級毒品安非他命一包（驗前毛重一點六公克，驗後毛重一點五公克）
    、大麻煙草一包（含種子十五顆，合計重一點五五公克），均係毒品危害防制條
    例所規範之毒品，應依毒品危害防制條例第十八條第一項前段規定，宣告沒收銷
    燬之。另注射針筒一支、吸食器一組、香菸一支、空夾鍊袋二包，係被告所有，
    分別供施用毒品或預備施用毒品所用之物，業據被告供承明確，應依刑法第三十
    八條第一項第二款規定沒收。又扣案之電子磅秤一台，依被告所供承，原係「敏
    仔」之物，其並未曾使用過，在欠缺證據足認係為被告被告供犯本罪所用之物或
    預備供犯本罪所用之物之情形下，爰不予宣告沒收，附此敘明。
據上論斷，應依刑事訴訟法第二百九十九條第一項前段，毒品危害防制法第十條第一
項、第二項、第十八條第一項前段，刑法第十一條前段、第五十六條、第四十七條、
第三十八條第一項第二款、第五十一條第五款，判決如主文。
本案經檢察官吳協展到庭執行職務。
中      華      民      國      九十二      年     一     月    三十    日
                                  臺灣高雄地方法院刑事第六庭
                                      審判長法官  李政庭
                                            法官  李怡諄
                                            法官  蘇雅慧
右正本證明與原本無異。
如不服本判決，應於判決送達後十日內，向本院提出上訴狀。
                                          書記官  林誠桂
中      華      民      國      九十二      年     一     月    三十    日
附錄本案論罪科刑法條：
毒品危害防制條例第十條
施用第一級毒品者，處六月以上五年以下有期徒刑。
施用第二級毒品者，處三年以下有期徒刑。


司法院資訊處製作；財團法人民間司法改革基金會備份。
